Minutes et répertoires du notaire Philippe LAMIRAL, 1575 - février 1585 (étude XXXIII)
Archives nationales
- Minutes de Philippe LAMIRAL, 1575 - février 1585; MC/ET/XXXIII/190 - MC/ET/XXXIII/200
  - Minutes. 1579, MC/ET/XXXIII/195; registre
    - Procuration en blanc par Gilles et Antoine Duboys, étudiants, natifs de Pirou au diocèse de Coutances, pour plaider contre Jacques Duboys, leur frère aîné, au sujet des biens leur revenant par leur succession de Jeanne de Cambernon, leur mère., 28 janvier 1579; MC/ET/XXXIII/195
      procuration; Pirou (Manche); Coutances (Manche); Duboys, Gilles; Duboys, Antoine; étudiant
    - Massin Du Fresne, boursier du collège des Cholets, fils de Jean Du Fresne, vivant laboureur à Biville (comté d'Eu) s'engage à servir ledit collège comme dépensier moyennant 8 écus soleil par an et 10 sols tournois par semaine pour ses vivres et nourriture, sous la caution d'Anselme de Bellangreville, pédagogue au collège de Justice. Et décharge, donnée par le collège, le 12 juin 1579., 28 janvier 1579 - 12 juin 1579; MC/ET/XXXIII/195
      quittance; Cholets (collège des); Justice (collège de); Ypreville-Biville (Seine-Maritime); Du Fresne, Jean; étudiant; agriculteur; économe; enseignant
    - Bail, moyennant 8 écus d'or et pour le temps dont lui-même restera locataire principal, d'une cave et d'une soupente dépendant d'une maison sise hors la Porte Saint-Michel appartenant à Hanifor Lombart autrement dit Basquet, par Pierre Jacquyn, libraire, demeurant en ladite maison, à Jean Cauvyn, marchand de vins., 30 janvier 1579; MC/ET/XXXIII/195
      bail; Saint-Michel (faubourg); Jacquyn, Pierre; Lombart dit Basquet, Hanifor; Cauvyn, Jean; libraire; commerçant
    - Pierre Rihoucy, prêtre, recteur de l'église paroissiale de Saint-Nicolas de Montfort et chanoine de la cathédrale de Saint-Malo, étudiant au collège du Plessis, ratifie l'accceptation donnée par son frère et procureur, Jean Rihoucy, de l'ordre de la Rédemption des Captifs et prieur de Dinard, du legs fait par Jeanne Desbrouces, épouse de François Lhostellier., 6 février 1579; MC/ET/XXXIII/195
      ratification; Montfort-sur-Meu (Ille-et-Vilaine); Dinard (Ille-et-Vilaine); Saint-Malo (Ille-et-Vilaine); Plessis (collège du); Rihoucy, Pierre; prêtre; chanoine; étudiant; abbé
    - Bail pour 4 ans de la Saint-Jean-Baptiste 1579 et moyennant 11 écus 2/3 d'une chambre basse avec cave et escalier par le collège de Mignon à Martin Roger, maître savetier à Paris, Place Maubert., 7 février 1579; MC/ET/XXXIII/195
      bail; Mignon (collège); Maubert (place); Roger, Martin; bottier
    - Quittance de diverses sommes par Gilles Fortin, étudiant au collège Gervais-le-Chrétien, fils de Jacob Fortin, seigneur de Beaupré, avocat au baillage de Mortain (61), à Jean Dupont, docteur en théologie, pour diverses dépens taxés par le Parlement de Rouen en 1574., 10 février 1579; MC/ET/XXXIII/195
      quittance; Mortain (Manche); Dupont, Jean; Fortin, Gilles; Fortin, Jacob; avocat; docteur d'université; étudiant
    - Procuration en blanc par Jacques Du Port, étudiant au Collège de Calvi, sous la charge de Jean Boucher, docteur en théologie, son précepteur, pour accepter les provisions qui lui ont été faites de la chapelle Saint-Eloy fondée derrière le chœur de la Collégiale Saint-Thomas le Martyr à Crépy-en-Valois par la résignation de Nicolas Guillot, dernier possesseur., 17 février 1579; MC/ET/XXXIII/195
      Fichier Collèges et université de Paris au XVIe siècle.
      procuration; Calvy (collège); Du Port, Jacques; Guillot, Nicolas; Boucher, Jean
    - Procuration par Michel Aubourg, docteur en théologie, principal du collège du Cardinal Lemoine et exécuteur testamentaire de François Gransonnier, régent dudit collège, à François Oudineau, grand archidiacre de Pincerais en l'église de Chartres, pour recevoir de Jacques et Jean Rousseau, frères, ou de leur tuteur, les sommes qu'ils doivent par cédules de 1576 pour leurs pensions et droits de chambre., 17 février 1579; MC/ET/XXXIII/195
      procuration; Aubourg, Michel; Grandsonnier, François; Oudineau, François; Rousseau, Jacques; Rousseau, Jean; ecclésiastique; docteur d'université; directeur d'établissement d'enseignement; enseignant
    - Acte concernant Jean Tourneroche, licencié en théologie, procureur de Jean Noël, fermier de la terre et seigneurie de Quenonville., 20 février 1579; MC/ET/XXXIII/195
      Noël, Jean; Tourneroche, Jean; administrateur; étudiant
    - Procuration par Maurice Leroux, naguères pédagogue de l'université, demeurant rue de la Petite-Bretonnerie près la Porte-Saint-Jacques, à Ambroise Grandin, seigneur de la Taveline ou Tavelière, receveur des tailles à Mortain (61) pour plaider., 21 février 1579; MC/ET/XXXIII/195
      procuration; Mortain (Manche); Petite-Bretonnerie (rue de la); Saint-Jacques (porte); Grandin, Ambroise; Le Roux, Maurice; enseignant; trésorier payeur (Ancien Régime)
    - Pierre Aymon, docteur en théologie, déclare accepter le legs à lui fait par défunt Agnan Aymon, son père, laboureur à Hures-en-Dauphiné, et ne pas vouloir être son héritier avec André et Antoine Aymon, ses frères, ni rapporter à la succession ce qui lui à été donné par défunt Claude Aymon, son oncle, prêtre, chanoine de La Madeleine à Grenoble., 21 février 1579; MC/ET/XXXIII/195
      déclaration; Grenoble (Isère); Aymon, Agnan; Aymon, André; Aymon, Antoine; Aymon, Claude; Aymon, Pierre; chanoine; docteur d'université; agriculteur; prêtre
    - Pour achever la construction de la maison sise à Paris, grande rue Saint-Jacques, au devant de la rue des Cordiers, à l'enseigne du Fer à Cheval, le collège des Cholets constitue à Nicolas Petit, bourgeois de Paris, 16 écus 2/3 de rente moyennant 200 écus soleil (et quittance de rachat du 30 juillet 1579)., 26 février 1579 - 30 juillet 1579; MC/ET/XXXIII/195
      constitution de rente; quittance; Cholets (collège des); Saint-Jacques (rue); Cordiers (rue des); Petit, Nicolas
    - Procuration donnée à Jean Salle, son frère, par Gilles Salle, pédagogue au collège de Justice, pour recevoir le principal et les arrérages de 50 sols de rente dus par Martin Assegond, dit Locart, tavernier à Milhoys en Normandie., 27 février 1579; MC/ET/XXXIII/195
      procuration; Assegond dit Locart, Martin; Salle, Gilles; Salle, Jean; enseignant; restaurateur
    - Procuration par Adrien Maurroy, boursier et régent au collège de Lisieux, à Jean Blondel, son oncle, et Toussaint Bonnechère, prêtre à Lisieux, pour régir les fruits de sa cure de Saint-Jacques-de-Lisieux., 28 février 1579; MC/ET/XXXIII/195
      Précisions sur les lieux: Lisieux (Calvados)--Saint-Jacques (église)
      procuration; Lisieux (Calvados); Blondel, Jean; Bonnechère, Toussaint; Maurroy, Adrien; prêtre
    - Procuration par le collège des Cholets à François Picquet et Antoine Gouchet, boursiers du collège, pour vendre les arbres des Bois de Tilloloy appartenant au collège., 10 mars 1579; MC/ET/XXXIII/195
      procuration; Cholets (collège des); Tilloloy (Somme); Picquet, François; Gouchet, Antoine; étudiant
    - Procuration en blanc par Mathieu de Bossey dit Damont, maître ès arts, licencié en droit canon et pédagogue en l'université, demeurant au collège de Torcy, pour prendre possession de la chapelle Saint-Antoine fondée en la paroisse Saint-Bonnet-de-Pereux, au diocèse de Macon., 10 mars 1579; MC/ET/XXXIII/195
      procuration; Lisieux (collège de); Bossey dit Damont, Mathieu de; enseignant
    - Testament d'Olivier Michel, chapelain et boursier du Collège du Plessis ' aucunement mal disposé de sa personne, attendu son ancien âge '., 10 mars 1579; MC/ET/XXXIII/195
    - Déclaration des meubles qui appartiennent à François Chauvyn, pédagogue, en la maison communément appelée le Petit Saint-Antoine, sise rue de la grande Bretonnerie, près la porte Saint-Jacques., 12 mars 1579; MC/ET/XXXIII/195
      déclaration; Grande-Bretonnerie (rue de la); Petit Saint-Antoine (enseigne du); Saint-Jacques (porte); Chauvin, François; enseignant
    - Transaction entre Pierre Crestien, écolier et étudiant, et Michel Crestien, licencié ès lois, demeurant actuellement à Evreux, au sujet d'un droit d'habitation sur une maison à Paris, rue des Noyers, ayant appartenu à Laurent Crestien, leur oncle, prêtre, doyen de Compiègne., 18 mars 1579; MC/ET/XXXIII/195
      accord; Evreux (Eure); Noyers (rue des); Compiègne (Oise); Crestien, Pierre; Crestien, Michel; étudiant; prêtre; doyen d'université
    - Procuration en blanc donnée par Thomas De La Doyre, écolier juré étudiant, pour accepter les dons et transports qui lui ont été ou seront faits par maître Pierre Bobot, son oncle, greffier de la justice du Puis-Saint-Ambrulz en Bourbonnais ou par toute autre personne., 18 mars 1579; MC/ET/XXXIII/195
      procuration; Saint-Ambroix (Cher); La Doyre, Thomas de; étudiant; greffier; auxiliaire de justice
    - Testament de Claude de Molette dit de Morangyes, écolier étudiant, âgé de 24 ans, demeurant au Collège de Marmoutier, fils de défunt Claude de Molette dit de Morangyes et de Françoise Du Roure., 21 mars 1579; MC/ET/XXXIII/195
      testament; Molette, dit de Morangyes, Claude de, père; Molette, dit de Morangyes, fils; Du Roure, Françoise; étudiant
    - Cession, moyennant 25 écus d'or, par Pierre Lhuillier, libraire à Paris, à Jean Leclerc, imprimeur à Paris, du privilège à lui octroyé le 9 août 1578 de pouvoir imprimer le Bouclier d'Achiles représentant la facilité de la paix et les malheurs de la guerre comportant quatre planches de bois pour servir à l'impression., 1er avril 1579; MC/ET/XXXIII/195
      cession; Lhuillier, Pierre; Leclerc, Jean; libraire; imprimeur
    - Contrat de mariage entre Jean Thierry, maître tailleur d'habits à Paris, âgé de 25 ans, fils de Rémy Thierry, décédé à Fère-en-Tardenois (02), et Marguerite Deneufve, fille d'Anne Crozon, veuve en secondes noces d'Ancelot Deneufve, apothicaire-épicier à Paris. Et quittance de dot du 16 mai 1579 et ratification du 22 juillet 1584., 2 avril 1579; MC/ET/XXXIII/195
      contrat de mariage; Fère-en-Tardenois (Aisne); Thierry, Jean; Thierry, Rémy; Deneufve, Marguerite; Crozon, Anne; Deneufve, Ancelot; tailleur d'habits; pharmacien
    - Accord et quittance entre Jacques Houllier, conseiller à la Cour des Aides à Paris, et André Pastoureau, conseiller en Parlement, à cause de Nicole Houllier, sa femme, au sujet de la succession de leur mère, Philippe Lefebvre, veuve de Jacques Houllier, docteur en médecine., 3 avril 1579; MC/ET/XXXIII/195
      accord; quittance; Houllier, Jacques; Houllier, Nicole; Lefebvre, Philippe; Pastoureau, André; magistrat; docteur d'université
    - Quittance par Guillaume Duport, docteur en théologie, aux habitants de Barbe-sur-Yonne, du montant d'un exécutoire de dépens du Parlement en date du 28 novembre 1578., 3 avril 1579; MC/ET/XXXIII/195
      quittance; Duport, Guillaume; docteur d'université
    - Raoul Le Masnyer, portier du collège Fortet, met en apprentissage pour 3 ans du 1er mars 1579 Pierre Le Moine, fils de Germain Le Moine, laboureur à Arles, avec Simon Le Moine, maître cordonnier à Paris., 4 avril 1579; MC/ET/XXXIII/195
      contrat d'apprentissage; Fortet (collège de); Arles (Bouches-du-Rhône); Le Masnyer, Raoul; agriculteur; cordonnier; concierge
    - Contrat de mariage entre Hiérosme Dolle, serviteur de chambre du seigneur de Saint-Germain, demeurant à Paris, rue Saint-Victor, et Anne Le Vasseur, fille de Pierre Le Vasseur, cuisinier à Paris, rue du Foin, et de Guillemette Froucart. Et quittance de dot du 4 juillet 1579., 11 avril 1579; MC/ET/XXXIII/195
      contrat de mariage; Saint-Victor (rue); Foin (rue du); Dolle, Hiérosme; Le Vasseur, Anne; Le Vasseur, Pierre; Froucart, Guillemette; employé de maison; cuisinier
    - Constitution, moyennant 200 écus soleil, de 16 écus 2/3 de rente par Louis Cochin, docteur régent en médecine, et Geneviève Martineau, sa femme, à Etienne Babynet (Babinet), barbier chirurgien à Paris. Et quittance de rachat par Etienne Cochin, avocat en Parlement, fils de Louis, 29 Juin..., 11 avril 1579 - 29 juin 1579; MC/ET/XXXIII/195
      constitution de rente; quittance; Babinet, Etienne; Cochin, Etienne; Cochin, Louis; Martineau, Geneviève; avocat au parlement (Ancien Régime); chirurgien; docteur d'université
    - Procuration pour plaider à Vitré donnée par Jean Falonyer, prêtre du diocèse de Rennes, étudiant à Paris, demeurant grande rue Saint-Jacques, à Julien Lyziard, seigneur de Vaulx Houdin, en la paroisse de Parcé., 11 avril 1579; MC/ET/XXXIII/195
      procuration; Vitré (Ille-et-Vilaine); Saint-Jacques (rue); Rennes (Ille-et-Vilaine); Parcé (Ille-et-Vilaine); Falonyer, Jean; prêtre; étudiant
    - Bail pour 9 ans de la Saint-Martin d'hiver 1580 d'une ferme à Coupvray-en-Brie (77) par le collège des Cholets à Hugues Clément, marchand bourgeois de Paris moyennant 46 écus 2/3., 22 avril 1579; MC/ET/XXXIII/195
      bail; Cholets (collège des); Coupvray (Seine-et-Marne); Clément, Hugues
    - Gilles Labbé, menuisier à Paris, rue Saint-Antoine, maison de la Coupe d'Or, promet au collège de Sorbonne, de refaire le plancher de la salle de la maison, rue de la Sorbonne, où demeure Blanche Marentin, veuve de Jacques Gobelin, correcteur des comptes à raison de 3 écus 1/2 par toise que paiera ladite Marentin, moitié à sa charge et moitié pour le compte du collège (et quittance de 32 écus par Labbé à Marentin du 11 mai 1579)., 23 avril 1579; MC/ET/XXXIII/195
      promesse; quittance; Sorbonne; Saint-Antoine (rue); Coupe d'Or (enseigne de la); Sorbonne (rue de la); Labbé, Gilles; menuisier; magistrat
    - Claude Luquin retrocède moyennant 209 écus 2/3 les 16 écus 2/3 de rente que Jean Caul, contrôleur général des finances à Paris, lui avait transportés par contrat passé devant Jacques Chappelain et Philippe Lamyral le 13 septembre 1578., 25 avril 1579; MC/ET/XXXIII/195
      cession; Caul, Jean; Luquin, Claude; contrôleur général des finances (Ancien Régime)
    - Par acte de ce jour, Nicolas Chesneau, libraire juré de l'Université, a donné procuration en blanc pour resigner son office en faveur de Jean Poupy, son neveu, aussi marchand libraire. Poupy s'engage à remettre Chesneau en possession de son office, dès qu'il sera en convalescence, de la maladie dont il est atteint; et en cas de décès, il resignera l'office en faveur de Guillaume Chesneau, fils de Nicolas., 26 avril 1579; MC/ET/XXXIII/195
      procuration; Poupy, Jean; Hotot, Denise; Chesneau, Nicolas; Chesneau, Guillaume; libraire; libraire
    - Procuration en blanc donnée par François Couen, étudiant au collège de ? Lisieux, gentilhomme de Bretagne, étudiant à Paris, pour plaider en la cour de Moncontour (22)., 28 avril 1579; MC/ET/XXXIII/195
      procuration; Lisieux (collège de); Moncontour (Côtes-d'Armor); Couen, François; étudiant
    - Jean Choquet, maître paveur à Paris, rue Saint-Honoré, promet à Laurent Raimbault, principal du collège de Dainville, de repaver la rue Bordelle, au devant du collège de Tournay, moyennant 9 écus 1/3., 28 avril 1579; MC/ET/XXXIII/195
      promesse; Tournai (collège); Dainville (collège de); Bordelle (rue); Choquet, Jean; directeur d'établissement d'enseignement; enseignant; paveur-dalleur
    - Obligation de 25 écus 1/3 pour prêt par Noël Durant, marchand de vins à Paris, grande rue Saint-Antoine, et Marguerite Fremy, sa femme, à Nicolas Mulot, docteur régent de théologie., 30 avril 1579; MC/ET/XXXIII/195
      obligation; Saint-Antoine (rue); Durant, Noël; Fremy, Marguerite; Mulot, Nicolas; docteur d'université; commerçant
    - Vente par Noël Durant, marchand à Paris, rue Saint-Antoine, et Marguerite Fremy, sa femme, à Nicolas Mulot, docteur en théologie, chanoine de Saint-Benoît-le-Bien-Tourné, d'une maison à Paris, rue Saint-Antoine, près l'Hôtel des Tournelles, où demeure Adrien de Hodecloque, charron, et Thierrye Lambert, sa femme, chargés de diverses rentes à acquitter par l'acquerreur., 30 avril 1579; MC/ET/XXXIII/195
      acte de vente; Royale (place); Saint-Antoine (rue); Tournelles (hôtel des); Durant, Noël; Fremy, Marguerite; Hodecloque, Adrien de; Lambert, Thierry; Mulot, Nicolas; chanoine; charron; docteur d'université; commerçant
    - Contrat de mariage entre André Marquetel, fils de Louis Marquetel, tailleur d'habits, et de Jeanne Guillemin, et Anne Le Mercier, fourbisseur et fournisseur d'épées à Paris et d'Ambroise Charles, sa veuve, ladite Anne, servante domestique de Christophe Roger, maître tailleur d'habits à Paris, grande rue Saint-Jacques., 3 mai 1579; MC/ET/XXXIII/195
      contrat de mariage; Saint-Jacques (grande rue); Marquetel, André; Marquetel, Louis; Guillemin, Jeanne; Le Mercier, Antoine; Charles, Ambroise; Roger, Christophe; tailleur d'habits; employé de maison; employé de maison; tailleur d'habits
    - Ratification par le collège des Cholets de la cession faite par Jean Rolland, seigneur de la Marynière du bail des terres de Grigny (91) et Plessis-le-Comte (91) [auj. Fleury-Mérogis, Essonne] appartenant au collège et que le collège lui avait fait et dont il reste 8 ans à courir. Le cessionnaire est Augustin Baldany, gentilhomme lucquois., 5 mai 1579; MC/ET/XXXIII/195
      ratification; Cholets (collège des); Grigny (Essonne); Fleury-Mérogis (Essonne); Lucques (Italie); Baldany, Augustin
    - Mathieu de Launay, théologien, demeurant près la Porte Bordelle dite de Saint-Marcel, quitte Guillaume de La Noue, libraire juré, de 25 écus et de 30 exemplaires, dont 3 reliés sur vélin, d'un livre qu'il a composé, intitulé ' Commentaire et Illustration servant de République...et Réfutation des fausses suppositions des ministres calvinistes... ' qui est le premier tome d'un ouvrage en trois livres pour lequel ils ont convenu de 40 livres et 30 exemplaires., 9 mai 1579; MC/ET/XXXIII/195
      quittance; La Noue, Guillaume de; Launay, Mathieu de; libraire
    - Bail pour un an de Pâques 1579 et moyennant 6 écus 2/3 des revenus de la cure Saint-Thomas de Villeneuve-sur-Auvers (91) par Jean Leverrier, seigneur de Villemartin, conseiller au grand Conseil, comme procureur de Jean Fimée, docteur en théologie, curé à Laurent Dequilly, prêtre, demeurant à Villeneuve-sur-Auvers., 14 mai 1579; MC/ET/XXXIII/195
      Précisions sur les lieux: Villeneuve-sur-Auvers (Essonne)--Saint-Thomas (église)
      bail; Villeneuve-sur-Auvers (Essonne); Dequilly, Laurent; Fimée, Jean; Leverrier, Jean; curé; docteur d'université; prêtre
    - Procuration en blanc par Nicolas Guyon, petit bedeau de la Nation de France, pour resigner son office en faveur de Pierre Certain, écolier étudiant., 20 mai 1579; MC/ET/XXXIII/195
      procuration; Certain, Pierre; Guyon, Nicolas; huissier; étudiant
    - Procuration par Pierre Chrestien, écolier étudiant, demeurant au collège de Lisieux, à Guillemette de Manthelou, sa mère, et Joseph Chrestien, son frère, demeurant à Evreux, pour recouvrer les créances qui lui sont dues., 25 mai 1579; MC/ET/XXXIII/195
      procuration; Evreux (Eure); Lisieux (collège de); Chrestien, Pierre; étudiant
    - Archambault de Baille, licencié en théologie en l'université de Bordeaux, promet à Denys Pironnet, docteur en théologie de l'université de Paris, de faire toutes diligences pour lui faire payer les fruits de sa prébende en l'église Saint-Avyt-le-Seigneur, 24, diocèse de Sarlat.[église Saint-Avit de Senieur]., 25 mai 1579; MC/ET/XXXIII/195
      Précisions sur les lieux: Bordeaux (Gironde)--Université; Saint-Avit-Sénieur (Dordogne)--Saint-Avit (église)
      promesse; Bordeaux (Gironde); Saint-Avit-Sénieur (Dordogne); Baille, Archambault de; Pironnet, Denis; docteur d'université
    - Procuration par Denys Pironnet, docteur en théologie en l'Université de Paris, à Archambaud de Baille, licencié en la faculté de Bordeaux, pour toucher les fruits de sa prébende de Périgueux., 25 mai 1579; MC/ET/XXXIII/195
      procuration; Bordeaux (Gironde); Périgueux (Dordogne); Baille, Archambault de; Pironnet, Denis; docteur d'université
    - Procuration en blanc par Pierre de Salignac, chanoine de Saint-André de Bordeaux, étudiant demeurant à Paris, grande rue Saint-Jacques, maison de l'Eléphant pour toucher les revenus de sa prébende., 25 mai 1579; MC/ET/XXXIII/195
      Bordeaux (Gironde); Saint-Jacques (rue); Cathédrale Saint-André de Bordeaux; chanoine; étudiant
    - Contrat de mariage entre Nicolas Vrayet, marchand à Chevreuse, âgé de 22 à 23 ans, fils de Claude Vrayet, marchand à Amiens, et de Maris de Caix, et Marie Rebours, fille de Pierre Rebours, marchand hôtelier à Chevreuse., 29 mai 1579; MC/ET/XXXIII/195
      contrat de mariage; Chevreuse (Yvelines); Amiens (Somme); Vrayet, Nicolas; Vrayet, Claude; Caix, Marie de; Rebours, Marie; Rebours, Pierre; commerçant; commerçant; hôtelier
    - Transport par Nicolas Mulot, docteur en théologie, à Nicolas Robert, maître tailleur d'habits à Paris et Jeanne Moret, sa femme, nièce maternelle dudit Mulot de 100 écus d'or soleil à lui dus par défunt François de Vigny, receveur de la ville de Paris, sur les rentes du collège de Sorbonne., 4 juin 1579; MC/ET/XXXIII/195
      cession; Sorbonne; Moret, Jeanne; Mulot, Nicolas; Robert, Nicolas; Vigny, François de; docteur d'université; comptable; tailleur d'habits
    - Procuration en blanc pour plaider donnée par Jean Dupray, écolier étudiant, demeurant au collège des Cholets et chanoine de Notre-Dame d'Evreux., 5 juin 1579; MC/ET/XXXIII/195
      Cholets (collège des); Evreux (Eure); Dupray, Jean; étudiant; chanoine
    - Procuration en blanc pour plaider donnée par Jean Laloyer, prêtre du diocèse de Rennes, étudiant en l'Université, demeurant à Paris, grande rue Saint-Jacques., 6 juin 1579; MC/ET/XXXIII/195
      Rennes (Ille-et-Vilaine); Saint-Jacques (rue); Laloyer, Jean; étudiant; prêtre
    - Procuration en blanc par Michel Jaller, étudiant à Paris, pour prendre possession de la cure de Gruges [Grugé-l'Hôpital, Maine-et-Loire ?]., 12 juin 1579; MC/ET/XXXIII/195
      Grugé-l'Hôpital (Maine-et-Loire); Cure de Gruge-l'Hôpital; étudiant
    - Transaction entre Louis Morelot, étudiant natif de Brazey (Brazey-en-Plaine,Côte-d'Or) près de Dijon, et Jean Du Fraisne, aussi étudiant, natif d'Autun au sujet de la bourse du collège des Trois-Evêques dit de Cambrai dont était titulaire René Alliboust et qui restera à Du Fraisne, lequel versera à Morelot 8 écus d'or et demi, pour le rembourser de ses frais., 13 juin 1579; MC/ET/XXXIII/195
      accord; Brazey-en-Plaine (Côte-d'Or); Autun (Saône-et-Loire); Cambrai (collège de); Morelot, Louis; étudiant
    - Transaction entre Laurent Raimbault, étudiant en théologie, et les procureurs de Marie Boitard, veuve de Jean Vacher, demeurant à Nouan-le-Fuzelier, héritier de son frère, Silvain Boitard, prêtre, domicilié à Paris, rue Bordelle, à côté du collège de Boncourt, en la maison épiscopale de Tournay, dite collège de Tournay, Raimbault, à qui Boitard avait cédé son bail, s'engage à faire toutes les réparations nécessaires dans le collège moyennant 42 écus 2/3 qu'il doit pour le prix d'une partie des meubles du défunt à son héritier qui lui paiera en outre 41 écus., 13 juin 1579; MC/ET/XXXIII/195
      accord; Nouan-le-Fuzelier (Loir-et-Cher); Bordelle (rue); Boncourt (collège de); Tournai (collège); Raimbault, Laurent; étudiant; prêtre
    - Quittance par Marguerin de La Vigne et Jacques de Cueilly, docteurs en théologie, ayant charge du collège de Sorbonne, aux procureurs de Jacques Du Quesnel, laboureur à Armanger près Montdidier (80), père de René Du Quesnel, cy-devant dépensier du collège de Sorbonne, de 33 écus 1/3 à valoir sur la somme que doit ledit René audit collège en vertu de son compte., 15 juin 1579; MC/ET/XXXIII/195
      quittance; Sorbonne; Montdidier (Somme); La Vigne, Marguerin de; docteur d'université; agriculteur; économe